【裁判字號】    97,交抗,396
【裁判日期】    970723
【裁判案由】    聲明異議
【裁判全文】
臺灣高等法院臺中分院刑事裁定         97年度交抗字第396號
抗  告  人
即受處分人  甲○○
上列抗告人因聲明異議案件，不服臺灣南投地方法院中華民國97
年3月24日所為第一審裁定（97年度交聲字第108號）提起抗告，
本院裁定如下：
      主    文
抗告駁回。
      理    由
一、抗告意旨略以：抗告人甲○○因出外工作，未收到罰單，也
    不曉得有違規，等到要換行車執照時，才知有違規罰單，不
    是異議人蓄意延後繳交罰款，為此聲明異議等語。
二、按處理違反道路交通管理事件，有關文書送達之程序，依行
    政程序法之規定，違反道路交通管理事件統一裁罰基準及處
    理細則第 5條定有明文。又對於當事人之送達，有應為送達
    之處所不明者，行政機關得依申請，准為公示送達；無人為
    公示送達之申請者，行政機關為避免行政程序遲延，認為有
    必要時，得依職權命為公示送達；當事人變更其送達之處所
    而不向行政機關陳明，致有應為送達之處所不明之情形者，
    行政機關得依職權命為公示送達；公示送達自公告之日起，
    其刊登政府公報或新聞紙者，自最後刊登之日起，經20日發
    生效力，行政程序法第78條第1項第1款、第2項、第3項、第
    81條前段分別亦有明文。
三、經查：抗告人即受處分人甲○○於民國95年12月14日14時37
    分許，騎乘車牌AG6-769號重型機車，行經竹122線14公里處
    ，因行經有燈光號誌管制之交岔路口闖紅燈，經新竹縣警察
    局交通隊掣發新竹縣警察局竹縣警交字第 E00000000號舉發
    違反道路交通管理事件通知單，逕行舉發等情，有該舉發通
    知單、機車車籍查詢電腦列印單各1紙及舉發相片2張在卷可
    稽，是抗告人之違規事證明確，洵足認定。又抗告人之戶籍
    自85年7月5日起即設於南投縣南投市○○路792巷 50號，惟
    上開舉發通知單經新竹縣警察局交由郵政機關送達，竟因應
    受送達人遷移不明遭退回等情，亦有法務部戶役政連結作業
    系統遷徙紀錄資料查詢結果及退郵信封在卷可憑，足認抗告
    人應為送達之處所不明，合於公示送達之要件，原舉發機關
    遂於96年2月6日以竹縣警交字第 09630022432號公告為公示
    送達，並無違法。再者，該公示送達應自96年2月6日公告之
    日起，經20日即96年2月27日發生效力，乃抗告人未於96年2
    月27日公示送達生效後15日內向原處分機關陳述意見或提出
    陳述書，且未於期限內前往指定處所聽候裁決，亦未依規定
    期限繳納罰鍰，原處分機關遂依道路交通管理處罰條例第53
    條第1項、第63條第1項3款等規定，裁處罰鍰新臺幣4,500元
    並記違規點數 3點，自屬於法有據。原審因而裁定駁回抗告
    人之異議，核無不合。抗告意旨仍執其未收到違規罰單為由
    ，指摘原裁定不當，為無理由，應予駁回。
四、據上論斷，應依道路交通案件處理辦法第26條、刑事訴訟法
    第412條，裁定如主文。
中    華    民    國    97    年    7     月    23    日
            交通法庭      審判長法  官  李  文  雄
                                法  官  林  靜  芬
                                法  官  張  恩  賜
上列正本證明與原本無異。
不得再抗告。
                                書記官  陳  如  慧
中    華    民    國    97    年    7     月    23    日


司法院資訊處製作；財團法人民間司法改革基金會備份。
